最高法院刑事裁定　　　　　　　　　　　　　　　　九十三年度台抗字第四八二號
　　再抗告人　甲○○
右再抗告人因違反槍砲彈藥刀械管制條例等罪案件，不服台灣高等法院高雄分院中華
民國九十三年七月三十日駁回其抗告之裁定︵九十三年度抗字第一二三號︶，提起再
抗告，本院裁定如左：
    主  文
原裁定及第一審裁定關於違反槍砲彈藥刀械管制條例部分均撤銷。
其他再抗告駁回。
    理  由
一違反槍砲彈藥刀械管制條例部分：
原裁定以：提起上訴，應於送達判決後十日內為之，刑事訴訟法第三百四十九條規定
甚明。本件再抗告人甲○○係於民國九十三年六月四日在台灣屏東監獄收受第一審判
決書正本，有其親收並書寫收受日期之送達證書存卷可稽，而其於九十三年六月九日
執行完畢，出監後住於第一審法院所在地之高雄市︵左營區○○路六○一巷二三號五
樓︶，則其上訴期間之計算，自應以其住居所即高雄市為計算基準，無庸加計在途期
間，故其上訴期間自收受送達之翌日起算，計至九十三年六月十四日︵星期一︶即已
屆滿，再抗告人遲至九十三年六月十六日始具狀聲明上訴，顯已逾越上訴期間，自非
合法。第一審以再抗告人上訴逾期為由，裁定駁回其在第二審之上訴，並無不合，因
而裁定駁回再抗告人之抗告，固非無見。惟按，應於法定期間內為訴訟行為之人，其
住所、居所或事務所不在法院所在地者，計算該期間時，應扣除其在途之期間，刑事
訴訟法第六十六條第一項定有明文。又上訴期間內住居所有變動者，計算該期間時，
應否扣除其在途之期間，應以收受送達時，該為訴訟行為之人是否居住於法院所在地
為定，如收受送達時，其住居所或事務所在法院所在地者，固無扣除在途期間之問題
；反之，如收受送達時，其住居所或事務所不在法院所在地者，計算該期間時，即應
扣除其在途之期間。查本件再抗告人收受第一審判決時，既仍因案在台灣屏東監獄執
行，並未居住於第一審法院所在地之高雄市，則計算其上訴期間時，即應扣除以住居
於屏東縣計算之在途期間八日，其上訴期間應至九十三年六月二十三日，始行屆滿︵
期間之末日原為二十二日，適逢端午節放假，依法以次日代之︶，再抗告人於九十三
年六月十六日提起第二審上訴，並未逾期，第一審以再抗告人於九十三年六月九日即
已出監，而其出監後之住所在第一審法院所在地之高雄市，認無加計在途期間之問題
，而以上訴逾期為由，裁定駁回其在第二審之上訴，自有未合，原審未予糾正，仍予
維持，同屬違誤。再抗告意旨，雖未指摘及此，但為本院得依職權調查之事項，仍應
將原裁定及第一審裁定關於該部分均撤銷。
二故買贓物部分：
按不得上訴於第三審法院之案件，其第二審法院所為裁定，不得抗告，亦不得再行抗
告，刑事訴訟法第四百零五條、第四百十五條定有明文。本件再抗告人另犯故買贓物
罪，經第一審依刑法第三百四十九條第二項論處罪刑，核屬刑事訴訟法第三百七十六
條第七款之案件，依該條之規定，經第二審判決者，不得上訴於第三審法院。該部分
再抗告人之抗告既經原審法院裁定駁回，依首開說明，即屬不得再抗告。再抗告人猶
復提起再抗告，自非合法，應予駁回。
據上論結，應依刑事訴訟法第四百十一條前段、第四百十三條前段，裁定如主文。
中　　　華　　　民　　　國　　九十三　　年　　　十　　　月　　 十四 　　日
                              最高法院刑事第五庭
                                  審判長法官  謝　家　鶴
                                        法官  洪　文　章
                                        法官  花　滿　堂
                                        法官  陳　世　淙
                                        法官  洪　佳　濱
      右正本證明與原本無異
                                              書  記  官
中　　　華　　　民　　　國　　九十三　　年　　　十　　　月　　二十七　　日
                                                                        Ｃ
